【裁判字號】    90,裁,501
【裁判日期】    900712
【裁判案由】    給付保險費
【裁判全文】
最  高  行  政  法  院  裁  定                      九十年度裁字第五○一號
    抗  告  人  勞工保險局
    代  表  人  甲○○
    訴訟代理人  王叔榮  律師
右抗告人因與相對人新旨令電腦有限公司間給付保險費事件，對於中華民國九十年一
月三十一日臺中高等行政法院八十九年度簡字第一一四六號裁定，提起抗告，本院裁
定如左：
    主  文
抗告駁回。
抗告訴訟費用由抗告人負擔。
    理  由
一、按「對於適用簡易程序之裁判提起上訴或抗告，須經最高行政法院之許可。前項
    許可，以訴訟事件所涉及之法律見解具有原則性者為限。」行政訴訟法第二百三
    十五條定有明文。
二、本件抗告意旨略以：依行政執行法第十一條第一項之規定移送行政執行處執行者
    ，除裁定書外即行政處分書。依勞工保險條例之立法意旨，勞工保險具公法契約
    性質，保險人寄發限期繳納保險費、滯納金之通知書，請求投保單位給付，乃權
    利之行使，具告知之性質，不能認係行政處分而移送執行。又依該條例第十七條
    第二項規定，保險人對未繳納之保險費及滯納金應依法訴追，非如罰鍰或全民健
    康保險之保險費、滯納金得逕移送法院強制執行，自須先起訴，不能曲解為得逕
    行移送執行。原裁定遽將抗告人之起訴駁回，自非適法，是本件所涉及之法律見
    解對同類案件具有原則性，自符合行政訴訟法第二百三十五條之規定，為此狀請
    廢棄原裁定等語。
三、惟查有關勞工保險費部分，依勞工保險條例第十六條第一項第一、二、三款規定
    已定有履行期間，復依同條例第十七條第一項前段規定得寬限十五日；關於滯納
    金部分雖未再定有履行期間，亦可自寬限期滿之翌日起通知限期繳納。是關於保
    險費及滯納金限期繳納之書面通知書，自分別符合修正後之行政執行法第十一條
    第一項第三款之規定。本件抗告人應可依前揭修正行政執行法第十一條第一項第
    三款之規定，逕為移送該管行政執行處執行，無須向法院起訴請求判命對造為給
    付，重新取得執行名義。如其提起訴訟係不備起訴其他要件，應依行政訴訟法第
    一百零七條第一項第十款以裁定駁回之。此為本院九十年度二月份第二次庭長法
    官聯席會議之決議。查本件法律爭點既經本院明確表示法律見解在案，已無法律
    見解是否具有原則性之爭議問題，是難謂本件抗告符合行政訴訟法第二百三十五
    條第二項「訴訟所涉及之法律見解具有原則性」之規定，揆諸首揭規定，本件抗
    告應不許可，應予駁回。又本件抗告既因法律見解不具有原則性而從程序上駁回
    ，抗告意旨實體上之理由自毋庸論究。併予明。
四、爰依行政訴訟法第二百七十二條、第一百零四條、民事訴訟法第四百九十二條第
    一項、第九十五條、第七十八條，裁定如主文。
中    華    民    國     九十        年      七      月      十二       日
                    最 高 行 政 法 院  第 二 庭
                                審 判 長 法  官      陳  石  獅
                                         法  官      彭  鳳  至
                                         法  官      林  家  惠
                                         法  官      高  啟  燦
                                         法  官      黃  合  文
右  正  本  證  明  與  原  本  無  異
                                         法院書記官  王  福  瀛
中    華    民    國     九十        年      七      月      十六       日


司法院資訊處製作；財團法人民間司法改革基金會備份。
